# 关于减免残保金问题

提问人：小白 审计 时间：2022-04-01 10:56:18
@陈版主，陈版主您好，由于小企业减免残保金，公司进行 0 申报，关于这块是否需要进行账务处理？即先计提到管理费用，再做营业外收入的结转？还是说直接不用做账务处理？谢谢！

回答人：chenyiwei
不需要先计提到管理费用再转入损益，直接按减免后的应缴纳金额（可能为零）计入管理费用和其他应付款即可。